【裁判字號】    97,聲,1223
【裁判日期】    971230
【裁判案由】    定應執行刑
【裁判全文】
臺灣基隆地方法院刑事裁定              97年度聲字第1223號
聲  請  人  臺灣基隆地方法院檢察署檢察官
受  刑  人  甲○○
上列聲請人因受刑人數罪併罰有二以上裁判，聲請定其應執行刑
（97年度執聲字第773 號、96年度執字第2145號、97年度執字第
3407號），本院裁定如下：
    主  文
甲○○所犯如附表所示之罪，各處如附表所示之刑，應執行拘役
肆拾伍日，如易科罰金，以新臺幣壹仟元折算壹日。
    理  由
一、按刑法第53條應依刑法第51條定其應執行之刑者，由該案犯
    罪事實最後判決之法院之檢察官聲請該法院裁定之，刑事訴
    訟法第477 條第1 項定有明文；次按，數罪情形，如宣告多
    數拘役，並為不同數額易科罰金之宣告，該數罪於定應執行
    刑時，如原宣告刑因有不同數額易科罰金，如何特定該定應
    執行刑易科罰金之數額，法無明文。法律上屬於自由裁量事
    項，尚非概無法律性之拘束，在法律上有其外部界限及內部
    界限，前者法律之具體規定，使法院得以具體選擇為適當裁
    判，此為外部界線。後者法院為自由裁量時，應考量法律之
    目的，法律秩序之理念所在，為內部界限。法院為裁判時，
    二者均不得有此踰越。在數罪併罰而有二裁判以上，應定其
    應執行刑之案件，法院所為刑之酌定，固屬自由裁量事項，
    然對於法律之內、外部界限，仍均應受其拘束；就宣告之數
    確定判決合併定應執行刑，分別諭知不同易科罰金折算標準
    時，應於定執行刑之先，就兩者所處罰金，各就其法定標準
    折算日數若干後，於其合併之總日數下，酌定一適合計算之
    罰金執行額數（最高法院85年度台抗字第99號裁定意旨、臺
    灣高等法院暨所屬法院民國58年1 月1 日58年度法律座談會
    刑事類第1 號法律問題研究結果參照）；末按，「數罪併罰
    案件之執行完畢，係指數罪定應執行之刑以後，已將該應執
    行之刑全部執行完畢者」而言，若僅其中一罪之宣告刑經執
    行完畢，而所併合處罰之數罪則猶有迄未執行或迄未執畢之
    餘罪，則關此「數罪合併所定應執行之刑」，即與「執行未
    完畢」無殊，並應就其各罪重新合併定其應執行之刑（最高
    法院80年度臺抗字第435 號裁定意旨、最高法院78年2 月28
    日78年度第2 次刑事庭會議決議意旨參照）。
二、經查，本件受刑人所犯附表所示之罪，最後事實審法院係因
    受刑人違犯詐欺案件，經本院以97年度易字第383 號審理，
    並於民國97年9 月26日判決，於民國97年11月3 日確定，是
    以聲請人向本院聲請定應執行之刑，於法有據；次查，本件
    受刑人所犯附件編號1 所示之罪，經本院96年度基簡字第86
    1 號判決「處拘役伍拾日，如易科罰金，以新臺幣貳仟元折
    算一日，減為拘役貳拾伍日，如易科罰金，以新臺幣貳仟元
    折算一日」；所犯附件編號2 所示之罪，經本院97年度易字
    第383 號判決「處拘役伍拾日，如易科罰金，以新臺幣壹仟
    元折算一日，減為拘役貳拾伍日，如易科罰金，以新臺幣壹
    仟元折算一日」，經折算後罰金總額為新臺幣75,000元（計
    算式：【25日×新臺幣2,000 元】＋【25日×新臺幣1,000
    元】＝75,000元），而依刑法第51條第6 款比照第5 款之規
    定「宣告多數拘役者，於各刑中之最長期以上，各刑合併之
    刑期以下，定其刑期。但不得逾120 日。」，是法院定應執
    行刑之裁量範圍在拘役25日以上與拘役50日以下，如以最高
    之拘役50日計算，並以新臺幣2,000 元折算後之罰金總額為
    新臺幣100,000 元（計算式：【50日×新臺幣2,000 元】＝
    100,000 元），顯較上開二判決宣告易科罰金折算標準之總
    和新臺幣75,000元為不利於受刑人，亦與法律秩序之理念及
    法律目的之內部界限有所違背，準此，本院所定應執行刑拘
    役之折算標準，自應以新臺幣1,000 元折算1 日為宜；末查
    ，本件受刑人因犯如附表所示之罪，先後經本院判處如附表
    所示之刑，均經分別確定在案，附表編號1 所示犯罪，雖已
    於民國96年9 月28日易科罰金執畢，惟附表編號2 所示犯罪
    ，則迄未發監執行（卷附臺灣高等法院被告前案紀錄表參照
    ），依據上開說明，受刑人所犯如附表編號1 、2 所示犯罪
    ，仍屬刑法第53條所指之「數罪併罰」案件，應依刑法第53
    條及第51條第6 款規定，定其應執行之刑。故本院審核認聲
    請為正當，定其應執行刑如主文所示。
三、綜上論述，爰依刑事訴訟法第477 條第1 項，刑法第53條、
    第51條第6 款、第41條第1 項前段，刑法施行法第1 條之1
    第1 項，裁定如主文。
中    華    民    國    97    年    12    月    30    日
                  刑事第二庭法  官  黃梅淑
以上正本證明與原本無異。
對於本件裁定如有不服，應於收受送達後5 日內，向本院提出抗
告書狀，敘述抗告之理由，抗告於臺灣高等法院。
中    華    民    國    97    年    12    月    30    日
                            書記官  盧鏡合
附表：受刑人甲○○定應執行之刑案件一覽表
┌───────┬─────────────┬─────────────┐
│編          號│            1             │            2             │
├───────┼─────────────┼─────────────┤
│罪          名│          詐欺            │          詐欺            │
├───────┼─────────────┼─────────────┤
│宣    告    刑│拘役50日，如易科罰金以新臺│拘役50日，如易科罰金以新臺│
│              │幣2,000 元折算1 日，減為拘│幣1,000 元折算1 日，減為拘│
│              │役25日，如易科罰金以新臺幣│役25日，如易科罰金以新臺幣│
│              │2,000 元折算1 日。        │1,000 元折算1日。         │
├───────┼─────────────┼─────────────┤
│犯  罪  日  期│        95年8月2日        │     95年7月7日後某日     │
├───────┼─────────────┼─────────────┤
│偵 查（自 訴）│基隆地檢96年度偵緝字第390 │高雄地檢96年度偵字第4129號│
│機關年度案號  │、391 號（聲請書漏載基隆地│                          │
│              │檢96年度偵緝字第391 號 ） │                          │
├─┬─────┼─────────────┼─────────────┤
│最│法      院│     臺灣基隆地方法院     │     臺灣基隆地方法院     │
│後├─────┼─────────────┼─────────────┤
│事│案      號│    96年度基簡字第861號   │     97年度易字第383號    │
│實├─────┼─────────────┼─────────────┤
│審│判 決日 期│        96年7月27日       │        97年9月26日       │
├─┼─────┼─────────────┼─────────────┤
│確│法      院│     臺灣基隆地方法院     │     臺灣基隆地方法院     │
│定├─────┼─────────────┼─────────────┤
│判│案      號│    96年度基簡字第861號   │     97年度易字第383號    │
│決├─────┼─────────────┼─────────────┤
│  │確 定日 期│        96年8月20日       │        97年11月3日       │
├─┴─────┼─────────────┼─────────────┤
│ 是否合於中華 │                          │                          │
│ 民國九十六年 │            是            │            是            │
│ 罪犯減刑條例 │                          │                          │
├───────┼─────────────┼─────────────┤
│ 附        註 │基隆地檢96年度執字第2145號│基隆地檢97年度執字第3407號│
│              │（編號1、2數罪併罰）。96年│（編號1、2數罪併罰）。    │
│              │9 月28日易科罰金執行完畢。│                          │
└───────┴─────────────┴─────────────┘


司法院資訊處製作；財團法人民間司法改革基金會備份。
